【裁判字號】    97,交聲,2843
【裁判日期】    971224
【裁判案由】    交管條例聲異
【裁判全文】
臺灣板橋地方法院交通事件裁定        97年度交聲字第2843號
原處分機關  交通部公路總局臺北區監理所蘆洲監理站
異  議  人
即受處分人  甲○○
上列異議人因違反道路交通管理處罰條例案件，對於交通部公路
總局臺北區監理所蘆洲監理站於民國97年10月15日所為北監蘆字
第裁46-AEX143933號違反道路交通管理事件裁決書之裁決處分，
聲明異議，本院裁定如下：
    主  文
異議駁回。
    理  由
一、按人行道係指為專供行人通行之騎樓、走廊，及劃設供行人
    行走之地面道路，與人行天橋及人行地下道。臨時停車係指
    車輛因上、下人、客，裝卸物品，其引擎未熄火，停止時間
    未滿3 分鐘，保持立即行駛之狀態。停車係指車輛停放於道
    路兩側或停車場所，而不立即行駛；人行道不得臨時停車，
    道路交通管理處罰條例第3 條第3 款、第9 款、第10款及道
    路交通安全規則第111 條第1 項第1 款分別定有明文。次按
    汽車駕駛人在禁止臨時停車處所停車者，處新臺幣（下同）
    6 百元以上1 千2 百元以下罰鍰，道路交通管理處罰條例第
    56條第1 項第1 款亦定有明文。
二、原處分意旨略以：異議人即受處分人甲○○於民國97年8 月
    26日19時40分許，將車牌號碼DK K-861號輕型機車（下稱本
    件機車）停放在臺北市市○○道○ 段8 號前人行道上，有「
    在禁止臨時停車處所停車」之違規，經臺北市政府警察局中
    正第一分局警員拍照採證後予以舉發後，原處分機關交通部
    公路總局臺北區監理所蘆洲監理站乃依道路交通管理處罰條
    例第56條第1 項第1 款規定裁處最低額罰鍰6 百元。
三、異議意旨略以：異議人當時因找不到停車位，故坐在本件機
    車上等待朋友並推著機車，以避免擋住他人通道造成不便，
    此時有一位保全人員說明賣場前不能停放，嗣請警員過來了
    解並請伊將本件機車牽到旁邊，之後就開單舉發，異議人解
    釋伊沒有違規停車，只是牽著機車在該處等，應不構成在人
    行道違規停車，爰依法聲明異議云云。
四、查本件違規事實，業據證人即舉發警員林伯約於本院調查時
    ，到庭具結證稱：我於97年8 月26日19時到21時執行巡邏勤
    務，光華數位商場保全人員跟我講說北側有人違規停車，跟
    保全人員發生爭執，我去現場看時，異議人坐在本件機車上
    ，引擎熄火停在光華數位商場北側靠市○○道門前的人行道
    ，我問他已經在這邊停多久，他說5 分鐘，後來我們請他移
    到靠市○○道、新生南路口路邊的地方，不要停在商場門口
    人行道，等他移車過去的時候就當場舉發；我看到到異議人
    的時候，是坐在機車上面，沒有戴安全帽，安全帽是掛在把
    手上等情綦詳，並有證人林伯約當庭提出之現場採證照片1
    張附卷可稽，從而，異議人確有將本件機車熄火停放在人行
    道之違規事實，洵堪認定。至異議人雖另持當時人未離開本
    件機車及無阻礙出入口等理由聲明不服，惟禁止在臨時停車
    處所停車之違規處罰，因係在保持人行道等重要交通地點隨
    時處於絕對淨空狀態，自不以駕駛人停車行為現實上已具體
    有妨礙他人通行情事為必要，否則任何人豈非均得於深夜無
    人時刻隨意將車輛停放在道路四處？況倘若異議人停放本件
    機車完全無妨害他人通行之情，則光華數位商場保全人員有
    何必要因停車乙事與異議人發生爭執，警員又何須先請異議
    人將本件機車牽移至他處後，始進行後續舉發動作？另違規
    當時縱駕駛人本身仍在駕駛座上，亦非得憑以在人行道停車
    之免責事由，此觀諸道路交通管理處罰條例就在人行道臨時
    停車亦設有處罰之規定即明，是異議人所辯之情均無可採，
    難認原處分有何違法或不當之處。
五、綜上所述，原處分機關依前揭道路交通管理處罰條例第56條
    第1 項第1 款規定，裁處異議人罰鍰6 百元，核無違誤，本
    件異議為無理由，應予駁回。
據上論斷，應依道路交通案件處理辦法第19條，裁定如主文。
中    華    民    國    97    年    12    月    24    日
                  交通法庭  法  官  張 兆 光
上列正本證明與原本無異。
如不服本裁定，應於裁定送達後五日內敘明抗告理由，向本院提
出抗告狀。
                            書記官  曹 秋 冬
中    華    民    國    97    年    12    月    25    日


司法院資訊處製作；財團法人民間司法改革基金會備份。
